Jorge de Jesús Rodríguez Díaz

Moca, Espaillat, Dominican Republic



irodriguezdiazz@outlook.com



in linkedin.com/in/jrodriguezdiazz



(809) 752 - 0141



https://www.linkedin.com/in/jrodriguezdiazz/

Summary

Soy un web developer con 2 años de experiencia al que le gusta ser parte de equipos de desarrollo en los que pueda colaborar y dar mi granito de arena con el propósito de llegar a soluciones factibles a problemas que tienen los clientes, los cuales aparentan no tener respuesta implementando tecnologías de vanguardia y escalables.

Las mis cualidades que más me enorgullezco son la capacidad de poder aprender de los errores que he cometido en el pasado y la habilidad de aplicar la mejora constante (#NetKaizen) y por último la rápida adaptación y manejo del cambio de las circunstancias.

Experience



🦺 Biblioteca Nacional de Judicatura ~ Escuela Nacional de la Judicatura (ENJ)

Intellisys D. Corp.

Nov 2020 - Present (9 months +)

Descripción:

Construcción de una plataforma virtual de consulta avanzada de toda la jurisprudencia y normativa emitida y aplicable en la República Dominicana, así como la doctrina y cualquier otro material útil que sirva a la generación de conocimiento para la toma de decisiones en los tribunales del Poder Judicia

Responsabilidades:

- Migrar de recursos legales (leyes, libros, artículos) entre diferentes base de datos empleando una API Rest desarrollada en Java.
- Diseñar y desarrollar de la plataforma virtual para la Base del Conocimiento Jurídico (https:// biblioteca.enj.org/)

Stack: Java, XSLT, JavaScript, CSS, HTML, PL SQL, Control de Versiones (Git y GitHub)



Dashboard Competitividad ~ Consejo Nacional de Competitividad (CNC)

Intellisys D. Corp.

Jul 2020 - Oct 2020 (4 months)

Descripción:

Creación de un web site en el que se puede analizar los datos de Competitividad de la República Dominicana mediante visualizaciones que cuente una historia, basada en los pilares de la narrativa y los datos.

Responsabilidades:

- Diseñar y desarrollar de un sitio web educativo enfocado en contar la historia de Competitividad de la República Dominicana (http://indicadores.competitividad.gob.do/)
- Analizar y procesar las distintas fuentes de información sobre los índices de competitividad con relación a la competitividad de la República Dominicana.

Stack:

JavaScript, JQuery, D3.js, CSS3, HTML5, Control de versiones (Git y GitHub), Azure Pipelines



Círculo de Metricas ~ Intellisys D. Corp.

Intellisys D. Corp.

Apr 2019 - Jun 2020 (1 year 3 months)

Descripción:

Crear, rastrear y evaluar mediciones de forma colectiva, para mejorar el servicio al cliente de IntelliSys D. Corp tomando en cuenta aspectos técnicos, culturales y educativos.

Responsabilidades:

- Centralizar y analizar de datos de los diferentes departamentos mediante la integración de diferentes recursos (API Rest, Google Spreadsheet, Zoho y QuickBooks)
- Administrar y mantener las distintas base de datos de la empresa
- Desarrollar e implementar APIs Rest para la recolección de datos
- Creación de un sitio web para la visualización y administración de métricas internas de IntelliSys (https://metricas-239920.web.app/)

Stack:

ReactJS, NodeJS, ExpressJS, Jest HTML, CSS, Material UI, PostgreSQL, Control de versiones (Git y GitHub), Python, Flask, Google Cloud Console, Google SDK, Firebase, DataStudio, Google Apps Script, Google Spreadsheet



🕵 Internship Software Developer

Intellisys D. Corp.

Apr 2019 - Jun 2019 (3 months)

Education



Universidad Tecnológica de Santiago

Grado en Ingeniería Sistemas Computacionales, Ingeniería informática

Jan 2019 - Jul 2024

Ubicación: Av Salvador Estrella Sadhalá esq. Av. Circunvalación, Santiago De Los Caballeros,

República Dominicana



Cincinnatus Institute of Craftsmanship, S.R.L.

Técnico en Software, Ingeniería de software

2018 - 2019

Dirección: Calle Erick Eckman 7, Santiago De Los Caballeros, República Dominicana



Instituto Politécnico Industrial de Santiago (IPISA)

Técnico en Informática, Ingeniería de software

2014 - 2018

Ubicación: Av. Circunvalación 468, Santiago De Los Caballeros, República Dominicana

Licenses & Certifications

- Microsoft Office Specialist Word 2013 Microsoft 90067651
- Microsoft Office PowerPoint 2013 Microsoft 90067651
- Microsoft Office Excel 2013 Microsoft 90067651
- Curso Profesional de Git y GitHub Platzi be6d09e0-f119-4788-a192-5708a15a7d79
- **Aprende Typescript de 0 a 100** Udemy UC-c814a6a1-b9eb-425a-81cb-358b696421c2
- Curso de React.js Platzi 52801178-9b6a-4bd9-bab6-82822217092e

Skills

Node.js • React.js • Python • Agile Methodologies • Scrum • Front-end Development • Data Visualization • JavaScript • Git • GitHub